【裁判字號】    90,交易,619
【裁判日期】    901012
【裁判案由】    公共危險
【裁判全文】
臺灣臺中地方法院刑事判決                          九十年度交易字第六一九號
    公  訴  人  臺灣台中地方法院檢察署檢察官
    被      告  乙○○
    選任辯護人  洪崇欽
右列被告因公共危險案件，經檢察官提起公訴 (九十年度偵字第一五三四七號)，本
院判決如左：
    主  文
乙○○服用酒類，不能安全駕駛動力交通工具而駕駛，處拘役伍拾伍日，如易科罰金
，以佰元折算壹日。
    事  實
一、乙○○於民國九十年八月二十二日某時在某處飲用酒類後，體內所含酒精濃度已
    超過每公升一．一一毫克，呈酒醉狀態而不能安全駕駛動力交通工具，竟不顧公
    眾之安危，猶於同日某時，駕駛車牌號碼Ｂ七—七六七九號自小客車，沿台中縣
    等道路行駛，迨於同日下午五時五十分許，途經台中縣烏日鄉○○路地○道出口
    處時，因酒後無法安全操控該自小客車，自後追撞同方向前方由丙○○所駕駛之
    車牌號碼ＬＭ─七０六六號自小客車，該車復衝撞前方由甲○○所駕駛之車牌號
    碼Ｂ八─七一八三號自用小客車，造成丙○○、周海南所駕駛之自小客車受損，
    乙○○於肇事後，為規避酒後不能安全駕車之刑責，逕自至離肇事現場直行約一
    百公尺處盧俞靜經營之小吃店飲用鋁罐裝（容量三五四ｃｃ、酒精含量四．五％
    ）台灣啤酒半瓶，嗣經警到場處理，並於同日下午六時五十分許對乙○○施以口
    呼氣方式測試酒精濃度，發現其酒精濃度測定值高達每公升一．一九毫克，始查
    獲上情。
二、案經台中縣警察局烏日分局報請臺灣臺中地方法院檢察署檢察官偵查起訴。
    理  由
一、訊據被告乙○○固不否認在右揭時地駕車追撞被害人丙○○、甲○○二人所駕駛
    之自小客車，造成被害人二人所駕駛之自小客車受損，被告於肇事後至證人盧俞
    靜經營之小吃店飲用鋁罐裝台灣啤酒，警員到場處理後，對其施以口呼氣方式測
    試酒精濃度，酒精濃度測定值為每公升一．一九毫克之事實，核與被害人丙○○
    、甲○○指述情節相符，並經證人盧俞靜於警訊時證述明確，復有酒精測定值測
    試紙、台中縣警察局道路交通事故調查報告表各一紙、現場暨車損照片七幀在卷
    可資佐證。被告雖矢口否認有何酒醉駕車犯行，辯稱：伊是肇事後再至小吃攤吃
    東西並喝啤酒，肇事前未喝酒云云。惟查：被告明知車禍肇事後，警方將到場處
    理進行呼氣酒精濃度測試，竟在員警到達現場前，先行至臨近小吃攤飲酒，苟其
    未曾酒後駕車，何必臨機飲酒而自陷酒後駕車之嫌疑？衡其行止異常，顯然係欲
    掩飾其酒後駕車肇事之事實。況依酒精濃度與代謝率對行為影響之實驗結果，每
    人的飲酒量依其體重計算，男性每公斤一克純酒精（相當於六十公斤成人，飲用
    七五○ｍｌ啤酒二瓶，四○○ｍｌ紅酒或一五○ｍｌ烈酒），於餐後三十分鐘飲
    完酒，飲完後其呼氣酒精濃度最高點為酒後一小時，酒精濃度總平均為○．二三
    六±○．○六六毫克，此有警光雜誌第五三八期所錄蔡中志著「國人酒精濃度與
    代謝率及對行為影響之實驗研究」一文在卷可憑，而鋁罐裝台灣啤酒之容量三五
    四ｃｃ、酒精含量為四．五％，亦即每瓶鋁罐裝台灣啤酒純酒精含量為十六克，
    是被告於肇事至小吃攤飲用啤酒，縱使飲用一瓶，依體重六十公斤之男性成人前
    開飲完後其呼氣酒精濃度最高點計算，所能測得之呼氣酒精濃度充其量應僅達每
    公升０．０八毫克，惟被告測得之酒精濃度竟高達每公升一．一九毫克，顯見被
    告被告在肇事前曾大量飲酒，且其體內所含酒精濃度應已超過每公升一．一一毫
    克。按服用酒類不能安全駕駛動力交通工具之認定，參考德國、美國之認定標準
    ，對於酒精濃度呼氣已達每公升○．五五毫克或血液濃度達百分之○．一一以上
    ，肇事率為一般正常人之十倍，應認為已達不能安全駕駛之標準（法務部八十八
    年五月十八日八八年度法檢字第一六六九號函參照），是參諸被告肇事前體內所
    含酒精濃度超逾每公升一‧一一毫克及自後追撞他車之情況證據，被告駕車時應
    已不能安全駕駛動力交通工具，至為灼然。因而事證明確，被告所辯無足採信，
    其犯行洵堪認定，應予依法論科。
二、核被告所為，係犯刑法第一百八十五條之三服用酒類致無法安全駕駛動力交通工
    具罪。爰審酌被告酒醉後已不能安全駕駛，仍不顧公眾之安危，貿然駕車，造成
    他人財物損失，甚為可訾，應予非難；兼衡及被告雖無不良素行，且造成被害丙○○、甲○○損害非巨，復已與被害人二人達成和解（有和解書影本二紙在卷可
    參），惟被告肇事後以飲酒方式企圖規避酒後不能安全駕車之刑責，又飾詞狡辯
    否認犯行之犯後態度等一切情狀，量處如主文所示之刑，並諭知易科罰金之折算
    標準，以資懲儆。
據上論斷，應依刑事訴訟法第二百九十九條第一項前段，刑法第一百八十五條之三、
第四十一條第一項前段，罰金罰鍰提高標準條例第二條，判決如主文。
中      華      民      國    九十      年      十      月    十二      日
                                臺灣臺中地方法院交通法庭
                                    法  官  劉長宜
右正本證明與原本無異。
如不服本判決，應於判決送達後十日內向本院提出上訴狀，上訴於臺灣高等法院臺中
分院( 須附繕本 )。
                                          書記官
中      華      民      國    九十      年      十      月    十六      日
附錄本案論罪科刑法條全文：
刑法第一百八十五條之三
服用毒品、麻醉藥品、酒類或其他相類之物，不能安全駕駛動力交通工具而駕駛者，
處一年以下有期徒刑、拘役或三萬元以下罰金。


司法院資訊處製作；財團法人民間司法改革基金會備份。
